【裁判字號】    92,易,273
【裁判日期】    920325
【裁判案由】    加重竊盜
【裁判全文】
臺灣臺中地方法院刑事判決                          九十二年度易字第二七三號
    公  訴  人  臺灣臺中地方法院檢察署檢察官
    被      告  丙○○
右列被告因加重竊盜案件，經檢察官提起公訴（九十一年度偵字第二０四九一號），
本院判決如左：
    主  文
丙○○攜帶兇器竊盜，處有期徒刑陸月，如易科罰金，以佰元折算壹日。
    事  實
一、丙○○曾因違反槍砲彈藥刀械管制條例案件，於民國八十五年八月二十三日為本
    院判處有期徒刑三月確定，於八十六年三月二十七日易科罰金執行完畢；詎竟仍
    不知悔改，復基於意圖為自己不法所有之犯意，於九十一年十月十九日上午七時
    五十分，前往甲○○（已經檢察官不起訴處分確定）在臺中縣和平鄉○○村○○
    路○段環山二二號住處，告知有人要請人幫忙摘取甜柿，有工錢可賺，經甲○○
    應允後，乃與不知情無犯罪意思聯絡之甲○○，於同日上午八時許，帶同甲○○
    前往乙○○所經營管理坐落臺中縣和平鄉○○段二九九地號土地上之甜柿果園內
    ，先由丙○○進入該處果園內無人居住之工寮內取出客觀上足對人之生命、身體
    構成威脅，具有危險性之兇器剪刀三支，然後與甲○○一起以該剪刀剪取方式，
    竊取乙○○所有之甜柿；嗣於同日上午九時十五分，為乙○○發覺而當場查獲，
    並扣得其所竊取之甜柿一百三十四台斤（以當時市價每台斤新台幣（下同）八十
    元計算，值約一萬零七百二十元，已經發還乙○○）及乙○○所有之剪刀三支等
    物。
二、案經臺中縣警察局和平分局報請臺灣臺中地方法院檢察署檢察官偵查起訴。
    理  由
一、訊據被告丙○○坦承有與證人甲○○於九十一年十月十九日上午八時許，前往被
    害人乙○○所經營坐落臺中縣和平鄉○○段二九九地號土地上之甜柿果園內，由
    被告進入該處果園內無人居住之工寮內取出剪刀三支，然後與證人一起以該剪刀
    剪取被害人所有之甜柿一百三十四台斤得手等事實，惟否認有何竊盜犯行，並辯
    稱：案發當日係有一個綽號「鋤頭」之人叫伊幫忙摘取甜柿，伊找證人一起去，
    但是摘錯了，伊並未竊盜等語。經查，被告前揭自白部分之事實，核與被害人與
    證人分於偵、審時所指、證述之情節大致相符，並有扣案被害人所有之剪刀三支
    可證，應認被告自白部分與事實相符，應屬可採。被告雖辯稱當日是一綽號「鋤
    頭」之人叫其幫忙摘取甜柿者；惟查，被告於案發前一年內，曾經多次受被害人
    之母詹秀美之僱傭前往被害人所經營之甜柿園幫忙打零工，出入該地頻繁，業據
    被害人於偵、審時指述明確，且為被告所是承，被告對於被害人甜柿園之相關地
    理位置，自應知悉，無誤認錯採之可能；所辯摘錯了等語，顯為卸責之詞，應不
    足採信。此外，復有贓物認領保管單及扣押物品清單等在卷可稽，本件事證已經
    明確，被告犯行洵堪認定，應依法論科。
二、按所謂兇器，其種類並無限制，凡客觀上足對人之生命、身體、安全構成威脅，
    具有危險性之兇器均屬之，且祇須行竊時攜帶此種具有危險性之兇器為已足，並
    不以攜帶之初有行兇之意圖為必要。查被告行竊時所使用之剪刀三支，為金屬材
    質，持以抵拒，為足以殺傷人生命、身體之器械，顯為具有危險性之兇器。核被
    告所為，係犯刑法第三百二十一條第一項第三款攜帶兇器竊盜罪。又按間接正犯
    乃指犯罪行為人不躬自實行犯罪行為，而利用無責任能力之人、不負責任之人、
    或他人之職務上、業務上之行為，以實施自己所欲之犯罪行為而言，是本件被告
    雖邀同無犯罪意思之證人甲○○一起為之，然被告既已親自著手實施犯罪行為，
    自應成立直接正犯而非間接正犯，附以敘明。爰審酌被告犯罪之動機、目的，本
    件犯罪所使用之手段，有違反槍砲彈藥刀械管制條例犯罪前科之品行（參卷附臺
    灣臺中地方法院檢察署刑案資料查註紀錄表及臺灣高等法院被告全國前案紀錄表
    ），所竊取之物品為甜柿一百三十四台斤，值約一萬零七百二十元，且已經發還
    被害人，其因犯罪所生之損害尚輕，並坦承部分犯罪之犯後態度尚稱良好等一切
    情狀，量處如主文所示之刑，並諭知易科罰金之折算標準，以示懲儆。末查，扣
    案剪刀三支，非屬被告所有，而係被害人所有，分據被告及被害人於本院審理時
    供述明確，爰不為沒收之宣告，應予敘明。
據上論斷，應依刑事訴訟法第二百九十九條第一項前段，刑法第三百二十一條第一項
第三款、第四十一條第一項前段，罰金罰鍰提高標準條例第二條，判決如主文。
中      華      民      國      九十二      年    三    月    二十五    日
                                    臺灣臺中地方法院刑事第一庭
                                        法  官  林  源  森
右正本證明與原本無異
如不服本判決，應於收受本判決後十日內向本院提出上訴書狀，其未敘述上訴理由者
，並得於提起上訴後十日內向本院補提理由書狀（均須按他造當事人之人數附繕本）
「切勿逕送上級法院」
                                        書記官
中      華      民      國      九十二      年    三    月    二十六    日
附錄本案論罪科刑法條全文：
中華民國刑法第三百二十一條
犯竊盜罪而有左列情形之一者，處六月以上、五年以下有期徒刑：
一  於夜間侵入住宅或有人居住之建築物、船艦或隱匿其內而犯之者。
二  毀越門扇、牆垣或其他安全設備而犯之者。
三  攜帶兇器而犯之者。
四  結夥三人以上而犯之者。
五  乘火災、水災或其他災害之際而犯之者。
六  在車站或埠頭而犯之者。
前項之未遂犯罰之。


司法院資訊處製作；財團法人民間司法改革基金會備份。
